臺灣高雄地方法院民事判決
111年度雄小字第1537號
原      告  旺旺友聯產物保險股份有限公司


法定代理人  劉自明  
訴訟代理人  許俞屏  
            孫志賢  
被      告  黃秋蓉  
訴訟代理人  黃振豪  
上列當事人間損害賠償(交通)事件，本院民國111年8月15日辯論
終結，判決如下：
    主  文
被告應給付原告新臺幣16,028元及自民國111年5月11日起至清償
日止按週年利率百分之5計算之利息。
原告其餘之訴駁回。
訴訟費用新臺幣1,000元由被告負擔百分之55，餘由原告負擔。
本判決第1項得假執行。但被告以新臺幣16,028元為原告預供擔
保後得免為假執行。
    事實及理由
一、原告主張：被告在民國109年10月27日駕駛車輛在高雄市鼓
    山區美術南三路全聯停車場倒車時，未注意原告承保，由郭
    姿言駕駛車牌號碼000-0000號車輛(下稱系爭車輛)在其後方
    ，致兩車發生碰撞，應賠償系爭車輛維修費新臺幣（下同）
    28,738元，爰依侵權行為、保險代位等法律關係提起本件訴
    訟。並聲明：被告應給付原告28,738元及自起訴狀繕本送達
    翌日起至清償日止按週年利率百分之5 計算之利息。
二、被告則以：被告駕駛之車輛已亮起倒車燈後，系爭車輛仍持
    續行駛，對事故發生與有過失等詞置辯。並聲明：原告之訴
    駁回。
三、按汽車倒車時，應顯示倒車燈光或手勢後，謹慎緩慢後倒，
    並應注意其他車輛及行人；汽車行駛時，駕駛人應注意車前
    狀況及兩車併行之間隔，並隨時採取必要之安全措施道路交
    通安全規則第94條第3項、第110條第2款分別定有明文。由
    系爭車輛行車紀錄器光碟畫面可見：系爭車輛於倒車進入停
    車位途中，左前方被告車輛後退欲出停車格，系爭車輛停止
    行駛約2秒，期間被告車輛繼續後退，發生碰撞等節，有堪
    驗筆錄為證。足見被告倒車時確未注意後方車況，就本件事
    故發生為有過失。被告固辯稱原告未注意車前狀況與有過失
    云云。惟道路交通相關法令並未規定見倒車燈亮應予禮讓，
    且倒車燈亮倒車時，系爭車輛已靜止停等避免發生碰撞，可
    認已注意車前狀況且採取必要措施，難謂有過失，被告此部
    分所辯，不足採信。故本件事故發生應由被告負肇事責任。
四、次按不法毀損他人之物者，被害人得請求賠償其物因毀損所
    減少之價額；負損害賠償責任者，除法律另有規定或契約另
    有訂定外，應回復他方損害發生前之原狀；債權人得請求支
    付回復原狀所必要之費用，以代回復原狀，民法第196條、
    第213條第1項、第3項分別定有明文。另依民法第196條請求
    賠償物被毀損所減少之價額，得以修復費用為估定之標準，
    但以必要者為限。例如：修理材料以新品換舊品，應予折舊
    （最高法院77年5月17日第9次民事庭會議決議參照）。經查
    ，原告主張系爭車輛修復費用共計28,738元，其中工資烤漆
    5,860元、零件部分22,878元，有估價單、發票在卷可稽。
    依行政院所頒固定資產耐用年數表及固定資產折舊率表，非
    運輸業用客車、貨車之耐用年數為5年，依平均法計算系爭
    車輛零件費用折舊後為10,168元【計算方式：1.殘價＝取得
    成本÷( 耐用年數＋1)即22,878÷(5+1)≒3,813（小數點以下四
    捨五入）；2.折舊額 ＝(取得成本－殘價)×1/（耐用年數）×
    （使用年數）即(22,878－3,813) ×1/5×（3+4/12）≒12,710
    （小數點以下四捨五入）；3.扣除折舊後價值＝（新品取得
    成本－折舊額）即22,878－12,710＝10,168】，加計不折舊之
    工資烤漆5,860元，總計為16,028元。
五、綜上所述，原告依民法侵權行為及保險法第53條規定，請求
    被告給付16,028元及自起訴狀繕本送達翌日即111年5月11日
    起至清償日止，按週年利率百分之5計算之利息，為有理由
    ，應予准許。
六、本件係適用小額程序所為被告敗訴之判決，爰依民事訴訟法
    第436條之20規定，依職權宣告假執行。並由本院依民事訴
    訟法第392條第2項之規定，依職權宣告被告為原告預供擔保
    ，得免為假執行。
七、訴訟費用負擔之依據：民事訴訟法第79條。　　　
中　　華　　民　　國　　111 　年　　9 　　月　　5 　　日
                  高雄簡易庭　法　　　官  楊詠惠
以上正本係照原本作成。
民事訴訟法第436 條之24第2 項：對於本判決之上訴，非以違背
法令為理由，不得為之。
如對本判決上訴，須於判決送達後20日內向本院提出上訴狀，並
須表明原判決所違背之法令及其具體內容與依訴訟資料可認為原
判決有違背法令之理由。
中　　華　　民　　國　　111 　年　　9 　　月　　5 　　日
    　　　　　　　　　　  　　書　記　官  蔡佩珊